【裁判字號】    97,裁,2885
【裁判日期】    970529
【裁判案由】    營利事業所得稅
【裁判全文】
最  高  行  政  法  院  裁  定
                                      97年度裁字第2885號
上  訴  人  春煇建設股份有限公司
代  表  人  甲○○
被 上訴 人  財政部臺北市國稅局
代  表  人  凌忠嫄
上列當事人間因營利事業所得稅事件，上訴人對於中華民國95年
10月31日臺北高等行政法院94年度再字第42號判決，提起上訴，
本院裁定如下：
    主  文
上訴駁回。
上訴審訴訟費用由上訴人負擔。
    理  由
一、按對於高等行政法院判決上訴，非以其違背法令為理由，不
    得為之，行政訴訟法第242條定有明文。是對於高等行政法
    院判決上訴，若未具體說明原判決違背何項法令、不適用或
    如何適用不當之具體情事，即非主張原判決違背法令以為上
    訴理由，其上訴不應准許。
二、緣上訴人於70年間興建春暉新世界大樓，惟資力不足，乃央
    請股東墊款，惟上訴人無力償還股東之墊款，嗣於83年初與
    墊款股東達成協議，簽訂協議書載明本金部分以房屋抵償，
    並給付向前追溯5年（78至82年）按年息20%計算之利息。前
    開追補利息共計新臺幣（下同）344,151,459元，上訴人予
    以分年攤銷，故於83年度補行列帳，並採分5年攤銷方式申
    報，即83年至86年間每年度攤列68,830,292元，87年度攤列
    68,830,291元。而後上訴人於87年度營利事業所得稅結算申
    報時，列報利息收入6,730,134元，利息支出88,391,743元
    ，其他損失3,931,000元，全年所得額55,694,672元。被上
    訴人以其利息支出包含前揭非屬本年度之股東墊款利息68,
    830,291元，以及本金已清償而利息未清償設算利息17,151,
    662元，皆已逾2年並無實際支付任何金額，且未取具憑證而
    否准認列，核定利息支出為2,409,790元；另利息收入之應
    收票據111,531,541元為東光百貨股份有限公司積欠上訴人
    之借款，依營利事業所得稅查核準則（下稱查核準則）第36
    條之1規定應計算利息收入7,974,505元，減除上訴人已依6%
    設算收入6,691,892元，計調增利息收入1,282,613元，核定
    利息收入為8,012,747元；而其他損失亦列報3,931,000元，
    其中葉明東及陳帶悌86年度租金未付款分別為219,017元及
    3,691,002元，不符合查核準則第94條第5款規定，亦遭被上
    訴人否准認列，核定其他損失為20,981元，變更核定其全年
    所得額為35,479,913元。上訴人不服，申經復查、訴願、行
    政訴訟，均遭駁回，上訴人仍表不服，提起上訴，案經本院
    94年度判字第805號判決（下稱前確定判決），將臺北高等
    行政法院91年度訴字第2089號判決（下稱原判決）關於利息
    收入及該訴訟費用部分廢棄；廢棄部分，訴願決定及復查決
    定均撤銷，其餘上訴均駁回。上訴人就利息支出部分猶未甘
    服，以原判決及前確定判決，就足以影響於判決之重要證物
    即上訴人與股東間所簽訂之「協議書」漏未審酌為由，依行
    政訴訟法第273條第1項第14款之規定，提起再審之訴。原審
    法院以該重要證物，已經原判決及前確定判決審酌，並無上
    訴人所稱情事，上訴人再審之訴顯無再審理由，判決駁回其
    訴。
三、上訴意旨略以：行政訴訟法第273條第1項第5款規定，當事
    人於訴訟未經合法代理或代表者，得以再審之訴對於確定終
    局判決聲明不服。本件上訴人董事長於83年3月已變更為甲
    ○○，然前審判決、訴願決定及復查決定均未通知上訴人之
    合法代理人，於法不合云云。然查，上訴人於原審係主張原
    判決及前確定判決有行政訴訟法第273條第1項第14款「原判
    決就足以影響於判決之重要證物漏未斟酌」之事由，提起再
    審之訴，嗣於95年8月15日提出補充再審聲請狀，另以行政
    訴訟法第273條第1項第5款「當事人於訴訟未經合法代理或
    代表者」為再審事由，因原審法院僅就原判決及前確定判決
    有無行政訴訟法第273條第1項第14款之再審事由予以論斷，
    至於同法條第1項第5款之再審事由，則未予處理，本院自應
    僅就原審已判決部分為審酌。查上述重要證物業經原判決及
    前確定判決所斟酌，為原審判決於理由內詳為論述，上訴人
    對原審判決有何違背何項法令、不適用或如何適用不當之情
    事，並未具體指摘，依首揭說明，應認其上訴為不合法。
四、依行政訴訟法第249條第1項前段、第104條、民事訴訟法第
    95條、第78條，裁定如主文。
中    華    民    國    97    年    5     月    29    日
                    最高行政法院第六庭
                        審判長法官  吳  明  鴻
                              法官  楊  惠  欽
                              法官  廖  宏  明
                              法官  吳  東  都
                              法官  侯  東  昇
以  上  正  本  證  明  與  原  本  無  異
中    華    民    國    97    年    5     月    29    日
                              書記官  郭  育  玎


司法院資訊處製作；財團法人民間司法改革基金會備份。
